---
title: "Análisis Exploratio"
output: html_notebook
---

En este documento analizaremos dos bases de datos:

1. 5mil películas obtenidas de https://www.kaggle.com/tmdb/tmdb-movie-metadata
2. Mil viajes de Servicio de taxi obetinidos de https://www.kaggle.com/zusmani/uberdrives



```{r}
#Primero cargaremos todas la librería necesarias para correr nuestro script

list.of.packages <- c("readr", "ggplot2", "dplyr","tibble","magrittr")
new.packages <- list.of.packages[!(list.of.packages %in% installed.packages()[,"Package"])]
if(length(new.packages)) install.packages(new.packages)

library(readr)    # Leer nuestro csv, convirtiendolo a un tibble
library(ggplot2)  # Generar gráficas bonitas
library(dplyr)    # Manejo de Data Frames
library(tibble)   # Manejo de tibbles
library(magrittr) # Uso de pipes %>%

```


## Películas
**Objetivo:** Determinar el éxito de una película antes de que esta se estrene

### Conociendo nuestro Data Set

Nuestro Data Set cuenta con 5,043 observacion y 28 variables
```{r}
# Cargamos los datos como tibble
movies <- readr::read_csv("C:/Users/Delia/Documents/ITAM/Mineria de Datos/Data Sets/movies.csv")
data.class(movies)

tibble::glimpse(movies)

```
1. **Color:** Nos idica si la película es a Color o a Blanco y Negro.
El 95% de las películas dentro del data set son a color. 
NA:0.3%
```{r}
# Variable de tipo factor. NA significa ausencia de dato.
movies$color <- as.factor(movies$color)
levels(movies$color)

ggplot(movies, aes(movies$color)) +
  geom_bar()

summ_color <- movies %>%
  select(color) %>%
  count(color)
summ_color$perc <- summ_movies$n / length(movies$color)
summ_color

```


2. *Director Name:* 2,398 directores
El director con mayor cantidad de películas es Steven Spielberg con 26 películas.
NA: 2%.
```{r}
#Variable tipo factor. NA significa ausencia de dato
movies$director_name <-  as.factor(movies$director_name)
length(levels(movies$director_name))

summ_director <- movies %>%
  select(director_name) %>%
  count(director_name) %>%
  arrange(desc(n))
summ_director$perc <- summ_director$n / length(movies$director_name)
summ_director
```


3. *Number of Critics for Review:*
Las películas del data set tuvieron desde ningun crítico hasta 813 criticos para su revisión
El número de críticos tiene un sesgo a la derecha, cuenta con una media de 140, mediana de 110 y moda de 43.
```{r}
#Dato tipo númerico. NA será mandado a cero
data.class(movies$num_critic_for_reviews)
movies$num_critic_for_reviews[is.na(movies$num_critic_for_reviews)] <- 0

summary(movies$num_critic_for_reviews)
ggplot(movies, aes(num_critic_for_reviews)) +
  geom_histogram(aes(y = ..density..), binwidth=20)+
  geom_density()

summ_ncritic <- movies %>%
  select(num_critic_for_reviews) %>%
  count(num_critic_for_reviews) %>%
  arrange(desc(n))
summ_ncritic$perc <- summ_ncritic$n / length(movies$num_critic_for_reviews)
summ_ncritic

```
$. **duration:**

