---
title: "Análisis Exploratorio Univariado - Películas"
author: "Delia Del Águila"
output: html_document
---
```{r include=FALSE, cache=FALSE}
#Primero cargaremos todas la librerías necesarias para correr nuestro script

list.of.packages <- c("readr", "ggplot2", "dplyr","tibble","magrittr", "wordcloud", "tm", "reshape")
new.packages <- list.of.packages[!(list.of.packages %in% installed.packages()[,"Package"])]
if(length(new.packages)) install.packages(new.packages)

library(readr)    # Leer nuestro csv, convirtiendolo a un tibble
library(ggplot2)  # Generar gráficas bonitas
library(dplyr)    # Manejo de Data Frames
library(tibble)   # Manejo de tibbles
library(magrittr) # Uso de pipes %>%
library(wordcloud)# Nube de palabras
library(reshape)  # Split columns
library(lattice)  # Graficas
```

En este documento analizaremos 5mil películas obtenidas de http://www.imdb.com/,
beses de datos de películas en Internet pos sus siglas en inglés.

### Limpieza
Nuestro dataset inicia con 5,043 registros y 28 variables. 
A lo largo del proceso de limpieza nos enocntramos con:  
1. Registros duplicados  
2. Remakes, es decir una nueva versión de la película  
3. Registros de películas duplicadas pero con valores distintos en algún campo  
Despues del proceso de limpieza nuestro dataset termina con 4,911 películas.
```{r include=FALSE, cache=FALSE}
# Cargamos los datos como tibble
movies <- readr::read_csv("C:/Users/Delia/Documents/ITAM/Mineria de Datos/Datasets/movies.csv")

# Nuestro dataset inicia con 5043 observaciones y 28 variables
tibble::glimpse(movies)

#Removemos filas duplicadas y nuestro dataset queda con 4,998 observaciones
#pero notemos que solo tenemos 4,916 valores distintos en movie_title. 
#Es decir que aún tenemos valores duplicados
movies <- movies[!duplicated(movies), ]
movies_nrow <- nrow(movies)
n_movies <- length(levels(factor(movies$movie_title)))

#Veamos que hay 79 películas repetidas, con alguna diferencia en una de sus 27 variables restantes.
Duplicated_Movies <- function() {
  duplicated_movies <- movies %>%
    select(movie_title) %>%
    count(movie_title) %>%
    filter(n>1)
  
  return(duplicated_movies)
  }
duplicated_movies <- Duplicated_Movies()

#Veamos en que variables se encuentran las dicrepancias
#Notemos que 25 variables tienen alguna discrepancia dentro de las 79 películas duplicadas
Aux_Duplicated <- function() {
  
  aux_duplicated <- as.data.frame(matrix(0, ncol = 28, nrow = nrow(duplicated_movies)))
  colnames(aux_duplicated)<-colnames(movies)
  for(j in 1:nrow(duplicated_movies)) { 
    aux <- filter(movies, movie_title==duplicated_movies$movie_title[j])
    for(i in 1:27) {
      aux_duplicated[j,i] <- as.numeric(sum(duplicated(aux[,i])) < nrow(aux)-1) }}
  aux_duplicated["total" ,] <- colSums(aux_duplicated)
  aux_duplicated$movie_title_name <- c(duplicated_movies$movie_title,0)
  
  return(aux_duplicated)
}
Discrepancy_Var <- function() {
  
  aux_duplicated <- as.data.frame(matrix(0, ncol = 28, nrow = nrow(duplicated_movies)))
  colnames(aux_duplicated)<-colnames(movies)
  for(j in 1:nrow(duplicated_movies)) { 
    aux <- filter(movies, movie_title==duplicated_movies$movie_title[j])
    for(i in 1:27) {
      aux_duplicated[j,i] <- as.numeric(sum(duplicated(aux[,i])) < nrow(aux)-1) }}
  aux_duplicated["total" ,] <- colSums(aux_duplicated)
  aux_duplicated$movie_title_name <- c(duplicated_movies$movie_title,0)
  
  var_discrepancy <- as.data.frame(t(aux_duplicated["total" ,])) 
  var_discrepancy <- mutate(var_discrepancy,variable=rownames(var_discrepancy)) %>%
    filter(total!=0) %>%
    select(variable,total) %>%
    arrange(desc(total))
  
  return(var_discrepancy)
}

aux_duplicated <- Aux_Duplicated()
var_discrepancy <- Discrepancy_Var()

#Cuando la variable con discrepancia es title_year, actor_1_name, actor_2_name y actor_3_name, 
#diremos que se trata de un remake y no de un duplicado
remakes <- aux_duplicated %>%
  select(movie_title_name,title_year, actor_1_name, actor_2_name, actor_3_name) %>%
  filter(title_year==1 & actor_1_name==1 & actor_2_name==1 & actor_2_name==1) %>%
  select(movie_title=movie_title_name) %>%
  merge(movies,by="movie_title",all.x = TRUE) %>%
  select(movie_title,title_year,actor_1_name, actor_2_name, actor_3_name)

#Bajo estas condiciones encontramos en nuestro dataset 3 remakes, los cuales serán omitidos del dataset principal
movies <- filter(movies, !movie_title %in% remakes$movie_title)
omited_movies <- select(remakes, movie_title, title_year) %>%
  mutate(reason="remake")

#Omitiendo los remakes, ahora tenemos 76 películas duplicadas
duplicated_movies <- Duplicated_Movies()
aux_duplicated <- Aux_Duplicated()
var_discrepancy <- Discrepancy_Var()

#Primero analizaremos las variables no numericas
# actor_3_name, plot_keywords, imdb_score
aux_duplicated %>%
  select(movie_title_name,movie_title_name,actor_3_name, plot_keywords) %>%
  filter(actor_3_name==1 | plot_keywords==1) 

#Películas Resultantes:
# Ben-Hur: Plot_keywords, un registro está como NA. 
#   No se realizará ninguna acción sobre este registro por el momento, ya que otras variables tienen discrepancia
# Brothers: actor_3_name es distinto para ambos registros.  
#   Dado que ambos actores aparecieron en la película ambos regustros de esta película no serán tomados en cuenta
omited_movies <- rbind(omited_movies, c("Brothers", 2009, "actor_3_name"))

disc_actor3 <- aux_duplicated %>%
  select(movie_title_name,title_year, actor_1_name, actor_2_name, actor_3_name) %>%
  filter(actor_3_name==1) %>%
  select(movie_title=movie_title_name) %>%
  merge(movies,by="movie_title",all.x = TRUE) %>%
  select(movie_title,title_year,actor_1_name, actor_2_name, actor_3_name)
movies <- filter(movies, !movie_title %in% disc_actor3$movie_title)

#75 películas duplicadas
duplicated_movies <- Duplicated_Movies()
aux_duplicated <- Aux_Duplicated()
var_discrepancy <- Discrepancy_Var()


#Analizaremos las variables numericas
# num_voted_users, actor_1_facebook_likes, actor_2_facebook_likes, actor_3_facebook_likes
#cast_total_facebook_likes, num_user_for_reviews, budget, imdb_score

numeric_var_adj <- movies %>%
  select(movie_title,num_voted_users, actor_1_facebook_likes, actor_2_facebook_likes, actor_3_facebook_likes,cast_total_facebook_likes, num_user_for_reviews, budget, imdb_score) %>%
  merge(select(aux_duplicated, movie_title=movie_title_name, num_voted_users, actor_1_facebook_likes, actor_2_facebook_likes, actor_3_facebook_likes,cast_total_facebook_likes, num_user_for_reviews, budget, imdb_score) %>%
          filter(num_voted_users!=0 | actor_1_facebook_likes!=0 | actor_2_facebook_likes!=0 | actor_3_facebook_likes!=0 | cast_total_facebook_likes!=0 | num_user_for_reviews!=0 | budget!=0 | imdb_score!=0), by="movie_title", all.y = TRUE) %>%
  select(movie_title, num_voted_users=num_voted_users.x, actor_1_facebook_likes=actor_1_facebook_likes.x, actor_2_facebook_likes=actor_2_facebook_likes.x, actor_3_facebook_likes=actor_3_facebook_likes.x, cast_total_facebook_likes=cast_total_facebook_likes.x, num_user_for_reviews=num_user_for_reviews.x, budget=budget.x, imdb_score=imdb_score.x) %>%
  group_by(movie_title) %>%
  dplyr::summarise(min_vu=min(num_voted_users,na.rm = TRUE),max_vu=max(num_voted_users),min_1=min(actor_1_facebook_likes,na.rm = TRUE), max_1=max(actor_1_facebook_likes),min_2=min(actor_2_facebook_likes,na.rm = TRUE), max_2=max(actor_2_facebook_likes),min_3=min(actor_3_facebook_likes,na.rm = TRUE), max_3=max(actor_3_facebook_likes), min_fb_all=min(cast_total_facebook_likes,na.rm = TRUE), max_fb_all=max(cast_total_facebook_likes),min_ru=min(num_user_for_reviews,na.rm = TRUE),max_ru=max(num_user_for_reviews),min_budget=min(budget,na.rm = TRUE),max_budget=max(budget),min_score=min(imdb_score,na.rm = TRUE),max_score=max(imdb_score)) %>%
   mutate(dif_vu=(min_vu-min_vu)/min_vu) %>%
   mutate(dif_1=(max_1-min_1)/max_1) %>%
  mutate(dif_2=(max_2-min_2)/max_2) %>%
  mutate(dif_3=(max_3-min_3)/max_3) %>%
   mutate(dif_fb_all=(max_fb_all-min_fb_all)/max_fb_all) %>%
   mutate(dif_ru=(max_ru-min_ru)/max_ru) %>%
   mutate(dif_budget=(max_budget-min_budget)/max_budget) %>%
  mutate(dif_score=(max_score-min_score)/max_score) %>%
  filter(dif_vu<0.05 & dif_1<0.05 & dif_2<0.05 & dif_3<0.05 & dif_fb_all<0.05 & dif_ru<0.05 & dif_budget<0.05 & dif_score<0.05) %>%
   mutate(vu=round((max_vu+min_vu)/2)) %>%
  mutate(fb_1=round((max_1+min_1)/2)) %>%
  mutate(fb_2=round((max_2+min_2)/2)) %>%
  mutate(fb_3=round((max_3+min_3)/2)) %>%
   mutate(fb_all=round((max_fb_all+min_fb_all)/2)) %>%
   mutate(ru=round((max_ru+min_ru)/2)) %>%
   mutate(bud=round((max_budget+min_budget)/2)) %>%
  mutate(score=round((max_score+min_score)/2),digits=1) %>%
  select(movie_title,num_voted_users=vu,actor_1_facebook_likes=fb_1,actor_2_facebook_likes=fb_2,actor_3_facebook_likes=fb_3,cast_total_facebook_likes=fb_all,num_user_for_reviews=ru,budget=bud,imdb_score=score)

#Modificamos nuestro dataset principal con los nuevos valores 
new_movies <- select(movies, movie_title, color, director_name, director_facebook_likes, num_critic_for_reviews, duration,actor_1_name, actor_2_name, actor_3_name, gross, genres, facenumber_in_poster, plot_keywords,movie_imdb_link, language, country, content_rating, title_year, aspect_ratio, movie_facebook_likes) %>%
   merge(numeric_var_adj, by="movie_title", all.y = TRUE)
new_movies <- new_movies[!duplicated(new_movies), ]
movies <- select(movies, movie_title, color, director_name, director_facebook_likes, num_critic_for_reviews, duration,actor_1_name, actor_2_name, actor_3_name, gross, genres, facenumber_in_poster, plot_keywords,movie_imdb_link, language, country, content_rating, title_year, aspect_ratio, movie_facebook_likes,num_voted_users,actor_1_facebook_likes, actor_2_facebook_likes, actor_3_facebook_likes,cast_total_facebook_likes,num_user_for_reviews, budget, imdb_score) %>%
  filter(!movie_title %in% numeric_var_adj$movie_title) %>%
  rbind(new_movies)

#3 películas duplicadas, 
duplicated_movies <- Duplicated_Movies()
aux_duplicated <- Aux_Duplicated()
var_discrepancy <- Discrepancy_Var()

omited_movies <- rbind(omited_movies, c("Ben-Hur", 2016, "num_voted_users"))

#Dekalog: Solo hay discrepancia en num_voted_users
#The Lovers: Discrepancias en actor_1_facebook_likes, actor_1_facebook_likes, cast_total_facebook_likes

new_dekalog <- filter(movies,grepl("Dekalog",movie_title)) %>% filter(num_voted_users>12590)
new_thelovers <- filter(movies,grepl("The Lovers",movie_title)) %>% filter(actor_1_facebook_likes==622)
new_thelovers$cast_total_facebook_likes=1981

movies <- filter(movies, !movie_title %in% duplicated_movies$movie_title) %>%
  rbind(new_dekalog) %>%
  rbind(new_thelovers)

#Cero películas duplicadas
duplicated_movies <- Duplicated_Movies()

# Nuestro dataset termina con 4,911 películas y 28 variables
tibble::glimpse(movies)

```

### Conociendo nuestro dataset
Veamos las variables pricipales
**Movie Title:** Título de la película. 4,911 títulos diferentes.  
```{r include=FALSE, cache=FALSE}
n_movies <- length(levels(factor(movies$movie_title)))
```
**Color:** Nos indica si la película es a Color o a Blanco y Negro. El 95% de las películas dentro del dataset son a color.  
**Title Year:** El año en que la película fue lanzada. Desde 1916 hasta el 2016.  
**FB Likes:** En nuestro dataset tenemos información de facebook likes sobre la película, el director, el 1, 2 y 3 actor, y sobre el elenco completo.
Notemos que las películas a blanco y negro no solo están presentes en los años 90, también hay registros del 2000 en adelante.  
Además pareciera que las películas antiguas estarían en desventaja sobre los likes de Facebook, pero vemos que esto no necsariamente es así cuando hablamos de películas exitosas como Titanic.
```{r, echo=FALSE,results='hide',fig.keep='all'}
# COLOR: 19 películas no cuentan con este campo
color_type <- levels(as.factor(movies$color))

summ_color <- movies %>%
  select(color) %>%
  count(color)
summ_color$perc <- summ_color$n / length(movies$color)

barplot(table(movies$title_year,movies$color), beside=TRUE, xlab = "Año", ylab = "Número de películas", main = "Número de películas a Color y Blanco/Negro por Año")


select(movies, title_year, movie_facebook_likes) %>%
  group_by(title_year) %>%
  summarise(promedio_movie_facebook_likes= mean(movie_facebook_likes)) %>%
  arrange(title_year) %>%
  ggplot(aes(x=title_year, y=promedio_movie_facebook_likes)) + 
  geom_line() +
  labs(x="Año", y="Numero promedio de likes en Facebook", title="Likes de la película en Facebook")


```
**Number of Critics for Review:** Número de críticos que revisaron la película. En nuestro dataset encontramos desde ningun crítico hasta 813 criticos para la revisión de una sola película.  
**Language:** Idioma en que la película fue filmada. Los más comunes son Inglés, Español y Frances.  
Notemos que son más los criticos para el idioma inglés.
```{r, echo=FALSE,results='hide',fig.keep='all'}
# NUMBER OF CRITICS FOR REVIEW: Dato tipo númerico. NA será interpretado como cero
movies$num_critic_for_reviews[is.na(movies$num_critic_for_reviews)] <- 0
summary_num_critic_for_reviews <- summary(movies$num_critic_for_reviews)


movies_language <- select(movies, language) %>%  count(language) %>%  arrange(desc(n))

box_plot_data <- select(movies, num_critic_for_reviews, language) %>%
  filter(language=="English" | language=="Spanish" | language=="French")
boxplot(num_critic_for_reviews~language, data =box_plot_data, ylab="Número de críticos que revisaron la película", main= "Número de Críticos por Idioma de la Película")

```
**Duration:** Duración del video en minutos. Desde 7 minutos con Shaun the Sheep hasta 511 minutos con Trapped. Con esto podemos notar que nuestra base de datos no solo incluye películas también incluye series, ya sea solo un capítulo o la serie completa. Shaun the Sheep se refiere a un episodío de la serie pero en el caso de Trapped se refiere a la duración de toda la serie. 
```{r, echo=FALSE,results='hide',fig.keep='all'}

# DURATION
summary_duration <- summary(movies$duration)
ggplot(movies, aes(duration))+
  geom_histogram(bins=200) +
  labs(x="Duración", y="Número de videos", title="Duración")


```


**Genres:** Genero del video. 26 generos con 913 combinaciones de generos diferentes. El genero más popular es Drama.

```{r, echo=FALSE,results='hide',fig.keep='all'}
#GENRES
movie_genres <- transform(select(movies,movie_title,genres), genre = colsplit(genres, split = "\\|", names = c('1', '2','3','4','5','6','7','8')))
genre_1 <- levels(factor(movie_genres$genre.X1))
genre_2 <- levels(factor(movie_genres$genre.X2))
genre_3 <- levels(factor(movie_genres$genre.X3))
genre_4 <- levels(factor(movie_genres$genre.X4))
genre_5 <- levels(factor(movie_genres$genre.X5))
genre_6 <- levels(factor(movie_genres$genre.X6))
genre_7 <- levels(factor(movie_genres$genre.X7))
genre_8 <- levels(factor(movie_genres$genre.X8))
all_genres <- as.data.frame(levels(factor(union(genre_1,genre_2) %>% union(genre_3) %>% union(genre_4) %>% union(genre_5) %>%
                              union(genre_6) %>% union(genre_7) %>% union(genre_8))))
colnames(all_genres) <- "genre"
all_genres_nrow <- length(levels(all_genres$genre))
for(i in 1:all_genres_nrow){
all_genres$n_movies[i] <- nrow(movie_genres %>% filter(grepl(all_genres$genre[i],genres)))
}

wordcloud(all_genres$genre,all_genres$n_movies,colors =  brewer.pal(12, "Paired"))

```
**Country:** País.  
**Budget:** Presupuesto.  
Los países mas populares son USA, UK, Francia y Canada, y estos mismos son los que invierten más en sus películas.
```{r, echo=FALSE,results='hide',fig.keep='all'}

top_countries <- select(movies, country) %>%
  group_by(country) %>%
  count(country) %>%
  arrange(desc(n))

select(movies, Country=country, budget) %>%
  filter(Country=="USA" | Country=="UK" | Country=="France" | Country=="Canada") %>%
  filter(!is.na(budget)) %>%
  group_by(Country) %>%
  dplyr::summarise(Budget_Promedio = mean(budget)) %>%
  arrange(desc(Budget_Promedio))



```

### Correlaciones
**Gross:** Ganancia bruta.  
Tenemos 859 registros con NA el cual refleja una ausencia de dato y no necesariamente que esa película no tuvo ganancias, como es el caso de Star Wars: Episode VII - The Force Awakens la cual ha tenido mas de 2 mil millones de dolares de ingresos.  
Los registros de ganancia van desde los 162 en la película Skin Trade hasta los 760,505,847 con la película Avatar.

```{r, echo=FALSE,results='hide',fig.keep='all'}
#GROSS
summary_gross <- summary(movies$gross)
boxplot(movies$gross, horizontal=TRUE,xlab="Ganancia", main="Ganancia Bruta")

```
Notemos que la Ganacia está correlacionada con la Inversion en 0.41 y con la cantidad de FB likes que tiene la película con 0.36  

```{r, echo=FALSE,fig.keep='all'}
data_cor=select(movies,Director_FB_likes=director_facebook_likes,Gross=gross,Movie_FB_Likes=movie_facebook_likes,Budget=budget,IMDB_Score=imdb_score) %>%
  filter(!is.na(Director_FB_likes) & !is.na(Gross) & !is.na(Movie_FB_Likes) & !is.na(Budget) & !is.na(IMDB_Score))

cor(data_cor)
plot(data_cor)

```

