---
title: "R Cheet Sheet - Graficas"
output: 
  html_document:
    toc: true
    toc_depth: 4
---

###HISTOGRAMAS: Cuantitativa - Frecuencia

####1.1 Histograma básico - ggplot  
```{r, warning =FALSE, message=FALSE}
library(ggplot2)
ggplot(iris, aes(Petal.Length)) + 
  geom_histogram(fill = "mediumpurple")
```
  
####1.2 Histograma básico - hist  
```{r, warning =FALSE, message=FALSE}
library(UsingR)
data(galton, package="UsingR")
hist(galton$child, xlab="height (in)", main="Children", col="green")
```
  
####2. Histograma de una sola sección   
```{r, warning =FALSE, message=FALSE}
ggplot(iris, aes(Petal.Length)) + 
  geom_histogram() +
  xlim(0.9,2)
```
  
####3. Histograma con mediana  
```{r, warning =FALSE, message=FALSE}
data(father.son, package="UsingR")
ggplot(father.son, aes(sheight)) +
  geom_histogram(aes(y = ..density..), binwidth=1) +
  geom_density() + xlim(58, 80) + ylim(0, 0.16) +
  xlab("ht (inches)") + ylab("") + ggtitle("Sons")
```
  
####4. Histograma con línea de densidad  
```{r, warning =FALSE, message=FALSE}
ggplot(galton, aes(child)) + geom_histogram(binwidth=1) +
  xlim(60, 75) + ylim(0, 225) + ylab("") +
  geom_vline(xintercept=median(galton$child),
             col="red")
```
  
###BARRAS: Cuantitativa - Frecuencia y Porcentage
  
####1. Barras básico 
```{r, warning =FALSE, message=FALSE}
ucba <- as.data.frame(UCBAdmissions)
ggplot(ucba, aes(Dept)) + geom_bar(aes(weight=Freq))
```
  
####2. Barras porcentage
```{r, warning =FALSE, message=FALSE}
library(likert)
data("BEPS", package="effects")
df <- with(BEPS, data.frame(Hague=factor(Hague), 
                            Blair=factor(Blair), 
                            Kennedy=factor(Kennedy)))
plot(likert(df), type="bar", centered=F) 
```
  
####3. Barras horzontales
```{r, warning =FALSE, message=FALSE}
data("BEPS", package="effects")
ggplot(BEPS, aes(factor(political.knowledge))) + 
      geom_bar(fill="tan2") + coord_flip() + ylab("") + 
      xlab("Knowledge of policies on Europe")
```
  
###SCATTER PLOT: Cuantitativa - Cuantitativa
  
####1. Scatter Plot con Color sobre un Factor
```{r, warning =FALSE, message=FALSE}
library(ggthemes)

ggplot(iris, aes(Petal.Length, Petal.Width, color=Species)) +
  geom_point() + 
  theme(legend.position="bottom") + 
  scale_colour_colorblind()
```
  
####2. Scatter Plot con Color Diferido
```{r, warning =FALSE, message=FALSE}
library(VGAMdata)
data(oly12, package="VGAMdata")

ggplot(oly12, aes(Height, Weight, color=Age)) + geom_point() + 
  ggtitle("Athletes at the London Olympics 2012")

```
  
####3. Scatter Plot con Clusters
```{r, warning =FALSE, message=FALSE}
data(geyser, package="MASS")

ggplot(geyser, aes(duration, waiting)) + geom_point() + 
  geom_density2d()
```
  
####4. Scatter Plot con Línea de Regresión
```{r, warning =FALSE, message=FALSE}
data(Cars93, package="MASS")

ggplot(Cars93, aes(Weight, MPG.city)) + geom_point() + 
  geom_smooth(method="lm",colour="green") + ylim(0,50)
```
  
###BOX PLOT: Categórica - Cuantitativa
  
####1. Box Plot con Outliers  
```{r, warning =FALSE, message=FALSE}
library(dplyr)

data(Pima.tr2, package="MASS")
PimaV <- Pima.tr2 %>% select(glu,age)
boxplot(scale(PimaV), pch=16, outcol="red")
```
  
####2. Box Plot sin Outliers  
```{r, warning =FALSE, message=FALSE}
boxplot(scale(PimaV), outline=FALSE)
```
  
###DENSITYT: Cuantitativa
  
####1. Density básico
```{r, warning =FALSE, message=FALSE}
plot(density(MASS::Boston$medv), ylim=c(0,0.08))
```
  
####2. Density color
```{r, warning =FALSE, message=FALSE}
plot(likert(df), type="density", centered=F) 
```
  

###GRAFICAS MULTIPLES
  
####1. Grid  
```{r, warning =FALSE, message=FALSE}
library(gridExtra)
a <- ggplot(ucba, aes(Dept)) + geom_bar(aes(weight=Freq))
b <- ggplot(ucba, aes(Gender)) + geom_bar(aes(weight=Freq))
c <- ggplot(ucba, aes(Admit)) + geom_bar(aes(weight=Freq))
grid.arrange(a, b, c, nrow=1, widths=c(7,3,3))

```
  
####2. Dispersión - Density - Correlation  
```{r, warning =FALSE, message=FALSE}
library(GGally)
ggpairs(PimaV, diag=list(continuous='density'),
        axisLabels='show')
```
  
####3. Dispersión - Factor
```{r, warning =FALSE, message=FALSE}
data(oly12, package="VGAMdata")
oly12S <- within(oly12, Sport <- abbreviate(Sport, 12)) 
ggplot(oly12S, aes(Height, Weight)) +
  geom_point(size = 1) + facet_wrap(~Sport) + 
  ggtitle("Weight and Height by Sport")

```
  
####4. Dispersión - Línea de Tendencia
```{r, warning =FALSE, message=FALSE}
library(gpairs) 
data(Leaves)
gpairs(Leaves[1:10], lower.pars=list(scatter='loess'))

```
  
####3. Barras 3 Factores
```{r, warning =FALSE, message=FALSE}
library(titanic)
library(ggplot2)

titanic <- as.data.frame(Titanic)
ggplot(titanic, aes(Class, Freq, fill=Survived)) + 
  geom_bar(stat = "identity", position = "fill") +
  facet_grid(Sex ~ Age)
```
  
###OTRAS
  
####1. Pie 
```{r, warning =FALSE, message=FALSE}
pie(table(iris$Species), labels = names(table(iris$Species)), 
    main="Pie Chart of Species\n (with sample sizes)")
```
  
####2. Heat Map
```{r, warning =FALSE, message=FALSE}
plot(likert(df), type="heat", centered=F) 
```
  
####3. Paralela
```{r, warning =FALSE, message=FALSE}
library(GGally)
ggparcoord(iris, columns = 1:4, groupColumn = "Species")

```
  
####3. Mosaico
```{r, warning =FALSE, message=FALSE}
titanic <- as.data.frame(Titanic)
par(mfrow=c(2,2),  mar= c(4, 4, 0.1, 0.1))
mosaicplot(xtabs(Freq ~ Survived + Sex, data=titanic), main="")
```
  
####4. Nube de Palabras
```{r, warning =FALSE, message=FALSE}
library(wordcloud)
data_cloud <- select(iris,Species) %>% count(Species)
wordcloud(data_cloud$Species,data_cloud$n,colors =  brewer.pal(12, "Paired"))
```













